---
output: github_document
---

<!-- README.md is generated from README.Rmd. Please edit that file -->

```{r, include = FALSE}
knitr::opts_chunk$set(
  collapse = TRUE,
  comment = "#>"
)
```

# DT-est-tr-tc

[![Build](https://github.com/InseeFrLab/DT-est-tr-tc/workflows/Dockerize/badge.svg)](https://hub.docker.com/repository/docker/inseefrlab/dt-est-tr-tc)
[![Onyxia](https://img.shields.io/badge/Launch-Datalab-orange?logo=R)](https://datalab.sspcloud.fr/launcher/ide/rstudio?autoLaunch=false&service.image.custom.enabled=true&service.image.pullPolicy=%C2%ABAlways%C2%BB&service.image.custom.version=%C2%ABinseefrlab%2Fdt-est-tr-tc%3Alatest%C2%BB&init.personalInit=%C2%ABhttps%3A%2F%2Fraw.githubusercontent.com%2FInseeFrLab%2FDT-est-tr-tc%2Fmaster%2Fsetup_onyxia.sh%C2%BB)

Ce dépôt contient tous les programmes du document de travail :

**Quartier-la-Tente A (2024)**, *Estimation en temps réel de la tendance-cycle : apport de l’utilisation des moyennes mobiles asymétriques*, Document de travail Insee, M2024/01.

Celui-ci est accessible via le lien <https://www.insee.fr/fr/statistiques/7759578>.
Une version web est également accessible via le lien <https://inseefrlab.github.io/DT-est-tr-tc/>.

Pour citer cet article :

```
@article{inseeDTM202401,
  title={Estimation en temps r{\'e}el de la tendance cycle{ :} apport de l’utilisation de moyennes mobiles asym{\'e}triques},
  author={Quartier{-la-}Tente, Alain},
  journal={Document de travail méthodologique Insee},
  number={M2024/01},
  year={2024},
  url={https://github.com/InseeFrLab/DT-est-tr-tc}
}
```

## Installation

Tous les programmes sont en R et ils nécessitent d'avoir une version de Java SE supérieure ou égale à 17.
Pour vérifier la version Java utilisée par R, utiliser la commande :

```{r, eval=FALSE}
library(rJava)
.jinit()
.jcall("java/lang/System", "S", "getProperty", "java.runtime.version")
```

Si vous n'avez pas de version compatible, vous pouvez par exemple installer une version portable à partir des liens suivants :

- [Zulu JDK](https://www.azul.com/downloads/#zulu) ;

- [AdoptOpenJDK](https://adoptopenjdk.net/) ;

- [Amazon Corretto](https://aws.amazon.com/corretto/).

Pour installer tous les packages, une fois le projet chargé il suffit de lancer le code `renv::restore()`.

Une [image docker](https://hub.docker.com/repository/docker/inseefrlab/dt-est-tr-tc) a été construite pour assurer la reproductibilité complète de l'environnement utilisé pour ce document de travail. 
Elle peut également être directement utilisée  avec [Onyxia](https://github.com/InseeFrLab/onyxia-web), la plateforme *datascience* développée par l'[Insee](https://www.insee.fr/fr/accueil) en cliquant sur [![Onyxia](https://img.shields.io/badge/Launch-Datalab-orange?logo=R)](https://datalab.sspcloud.fr/launcher/ide/rstudio?autoLaunch=false&service.image.custom.enabled=true&service.image.pullPolicy=%C2%ABAlways%C2%BB&service.image.custom.version=%C2%ABinseefrlab%2Fdt-est-tr-tc%3Alatest%C2%BB&init.personalInit=%C2%ABhttps%3A%2F%2Fraw.githubusercontent.com%2FInseeFrLab%2FDT-est-tr-tc%2Fmaster%2Fsetup_onyxia.sh%C2%BB).


## Description des programmes

Tous les programmes R sont rassemblés dans chaque dossier, chacun contenant un fichier `README` explicatif :

- `R_filters` : programmes pour générer les filtres FST et RKHS utilisés ;

- `R_fredm` : programmes sur les données réelles ;

- `R_simul` : programmes sur les données simulées ;

- `R_local_ic` : programmes sur la paramétrisation locale des filtres polynomiaux ;

- `R_henderson_theorem` :  programmes sur l'analyse d'équivalence entre les filtres FST et la régression polynomiale.

Le programme utilisé pour l'exemple du document de travail est sous `DT/img/Ex_climat_cl4.R`.
